【裁判字號】    95,聲,2092
【裁判日期】    951226
【裁判案由】    返還擔保金
【裁判全文】
臺灣高雄地方法院民事裁定              95年度聲字第2092號
聲  請  人  甲○○
相  對  人  高雄地下街管理委員會
法定代理人  乙○○
上列當事人間請求返還擔保金事件，本院裁定如下：
  主  文
聲請駁回。
  理  由
一、聲請意旨略以：聲請人與相對人間請求繼續供電事件，前依
    本院75年度全字第1800號裁定，為擔保假處分，提供新臺幣
    （下同）5 萬元為擔保金，並以本院75年度存字第2460 號
    提存事件提存在案。茲因高雄地下街業於民國78年間燒毀，
    相對人並已不存在，足見供擔保之原因，已經消滅，為此聲
    請裁定返還擔保物等語。
二、按應供擔保之原因消滅，或供擔保人證明受擔保利益人同意
    返還，或訴訟終結後，供擔保人證明已定20日以上之期間，
    催告受擔保利益人行使權利而未行使，或法院依供擔保人之
    聲請，通知受擔保利益人於一定期間內行使權利並向法院為
    行使權利之證明而未證明者，法院應依供擔保人之聲請，以
    裁定命返還其提存物；此一有關訴訟費用擔保之規定，於其
    他依法令供訴訟上之擔保者準用之，民事訴訟法第104 條第
    1 項及第106 條前段分別定有明文。又所謂供擔保之原因消
    滅，係指無損害發生，或債權人本案勝訴確定，或就所生之
    損害已經賠償而言。
三、經查：
  (一)聲請人主張其與相對人間請求繼續供電事件，為擔保假處分
    ，而提供5 萬元為擔保金之事實，業據其提出本院75年度全
    字第1800號裁定、本院提存所95年10月3 日函各1 份為證（
    見本院卷第7 至8 頁），並經本院調取95年度存字第2460號
    卷核閱屬實，而堪認定。
  (二)聲請人與相對人間之上開訴訟，經本院於民國76年2 月17日
    以75年度訴字第4421號判決聲請人全部敗訴，聲請人不服提
    起上訴，經臺灣高等法院臺南分院以76年度上字第221 號駁
    回上訴後，聲請人仍不服，再提上訴，而經最高法院於76年
    10 月23 日，以76年度臺上字第2299號判決駁回上訴確定，
    有本院75年度訴4421號判決、最高法院76年度臺上字第2299
    號判決影本各1 份附卷可稽（見本院卷第18至25頁、第26至
    28 頁） 。因聲請人並未取得本案勝訴判決確定，亦未提出
    相對人無損害發生或就所生之損害已賠償相對人之證明，而
    不符民事訴訟法第104 條第1 項第1 款之要件。
  (三)本院就相對人現今是否存在，以及相對人之送達地址為何等
    情函詢高雄市政府，經高雄市政府建設局以高市建設二字第
    0950027428號函覆表示：「經查地下街管理委員會原會址設
    於高雄市鹽埕區○○地○街一層一街47號，78年發生火災及
    該地下街廓填平為公園後，該委員會已失聯多年。」（見本
    院卷第32頁），故相對人雖因地下街於78年發生火災，原設
    址之處所已填平為公園，致難以聯繫，但並無法證明相對人
    已不存在。聲請人既未取得相對人返還擔保金之同意，或聲
    請撤回、撤銷假處分，而於假處分執行程序終結後，定20日
    以上之期間，催告相對人行使權利而未行使，或聲請法院通
    知相對人於一定期間內行使權利並向法院為行使權利之證明
    而未證明之情形，亦不得依民事訴訟法第104 條第1 項第2
    、3 款之規定，聲請返還擔保金。
四、綜上所述，本件之聲請，不符民事訴訟法第104 條之各款，
    故聲請人聲請返還擔保金之要件，自難准許，應予駁回。
中    華    民    國    95    年    12    月    26    日
                  民事第六庭  法  官  高增泓
上為正本係照原本作成。
如對本裁定抗告須於裁定送達後10日內向本院提出抗告狀。
中    華    民    國    95    年    12    月    26    日
                              書記官  王敏東


司法院資訊處製作；財團法人民間司法改革基金會備份。
